dicts/dsb/dsb.aff
SFX T Y 111
SFX T raś jerjom braś
SFX T raś jerjom/G braś
SFX T raś jeru braś
SFX T raś jeru/G braś
SFX T raś jerjoš braś
SFX T raś jerjoš/G braś
SFX T raś jerjo braś
SFX T raś jerjo/G braś
SFX T raś jerjomej braś
SFX T raś jerjomej/G braś
SFX T raś jerjotej braś
SFX T raś jerjotej/G braś
SFX T raś jerjomy braś
SFX T raś jerjomy/G braś
SFX T raś jerjośo braś
SFX T raś jerjośo/G braś
SFX T raś jeŕ braś
SFX T raś jeŕ/G braś
SFX T raś jeŕtej braś
SFX T raś jeŕtej/G braś
SFX T raś jeŕśo braś
SFX T raś jeŕśo/G braś
SFX T ś ł braś
SFX T ś ła braś
SFX T ś ło braś
SFX T ś łej braś
SFX T ś li braś
SFX T ś t braś
SFX T raś erjom sraś
SFX T raś erjom/G sraś
SFX T raś eru sraś
SFX T raś eru/G sraś
SFX T raś erjoš sraś
SFX T raś erjoš/G sraś
SFX T raś erjo sraś
SFX T raś erjo/G sraś
SFX T raś erjomej sraś
SFX T raś erjomej/G sraś
SFX T raś erjotej sraś
SFX T raś erjotej/G sraś
SFX T raś erjomy sraś
SFX T raś erjomy/G sraś
SFX T raś erjerjośo sraś
SFX T raś erjośo/G sraś
SFX T raś eŕ sraś
SFX T raś eŕ/G sraś
SFX T raś eŕtej sraś
SFX T raś eŕtej/G sraś
SFX T raś eŕśo sraś
SFX T raś eŕśo/G sraś
SFX T ś ł sraś
SFX T ś ła sraś
SFX T ś ło sraś
SFX T ś łej sraś
SFX T ś li sraś
SFX T ś t sraś
SFX T łaś ćelom słaś
SFX T łaś ćelom/G słaś
SFX T łaś ćelu słaś
SFX T łaś ćelu/G słaś
SFX T łaś ćeloš słaś
SFX T łaś ćeloš/G słaś
SFX T łaś ćelo słaś
SFX T łaś ćelo/G słaś
SFX T łaś ćelomej słaś
SFX T łaś ćelomej/G słaś
SFX T łaś ćelotej słaś
SFX T łaś ćelotej/G słaś
SFX T łaś ćelomy słaś
SFX T łaś ćelomy/G słaś
SFX T łaś ćelośo słaś
SFX T łaś ćelośo/G słaś
SFX T łaś ćel słaś
SFX T łaś ćel/G słaś
SFX T łaś ćeltej słaś
SFX T łaś ćeltej/G słaś
SFX T łaś ćelśo słaś
SFX T łaś ćelśo/G słaś
SFX T ś ł słaś
SFX T ś ła słaś
SFX T ś ło słaś
SFX T ś łej słaś
SFX T ś li słaś
SFX T ś ny/w słaś
SFX T ś t słaś
SFX T gnaś ženu gnaś
SFX T gnaś ženu/G gnaś
SFX T gnaś ženjom gnaś
SFX T gnaś ženjom/G gnaś
SFX T gnaś ženjo gnaś
SFX T gnaś ženjo/G gnaś
SFX T gnaś ženjomej gnaś
SFX T gnaś ženjomej/G gnaś
SFX T gnaś ženjotej gnaś
SFX T gnaś ženjotej/G gnaś
SFX T gnaś ženjomy gnaś
SFX T gnaś ženjomy/G gnaś
SFX T gnaś ženjośo gnaś
SFX T gnaś ženjośo/G gnaś
SFX T gnaś žeń gnaś
SFX T gnaś žeń/G gnaś
SFX T gnaś žeńtej gnaś
SFX T gnaś žeńtej/G gnaś
SFX T gnaś žeńśo gnaś
SFX T gnaś žeńśo/G gnaś
SFX T ś ł gnaś
SFX T ś ła gnaś
SFX T ś ło gnaś
SFX T ś łej gnaś
SFX T ś li gnaś
SFX T ś t gnaś
SFX U Y 45
SFX U aś ym [csšzž]aś
SFX U aś im ćaś
SFX U aś ym/G [csšzž]aś
SFX U aś im/G ćaś
SFX U aś yš [csšzž]aś
SFX U aś iš ćaś
SFX U aś yš/G [csšzž]aś
SFX U aś iš/G ćaś
SFX U aś y [csšzž]aś
SFX U aś i ćaś
SFX U aś y/G [csšzž]aś
SFX U aś i/G ćaś
SFX U aś ymej [csšzž]aś
SFX U aś imej ćaś
SFX U aś ymej/G [csšzž]aś
SFX U aś imej/G ćaś
SFX U aś ytej [csšzž]aś
SFX U aś itej ćaś
SFX U aś ytej/G [csšzž]aś
SFX U aś itej/G ćaś
SFX U aś ymy [csšzž]aś
SFX U aś imy ćaś
SFX U aś ymy/G [csšzž]aś
SFX U aś imy/G ćaś
SFX U aś yśo [csšzž]aś
SFX U aś iśo ćaś
SFX U aś yśo/G [csšzž]aś
SFX U aś iśo/G ćaś
SFX U aś e [ćcsšzž]aś
SFX U aś e/G [ćcsšzž]aś
SFX U aś 0 [ćcsšzž]aś
SFX U aś 0/G [ćcsšzž]aś
SFX U aś tej [ćcsšzž]aś
SFX U aś tej/G [ćcsšzž]aś
SFX U aś ćo [csšzž]aś
SFX U aś śo ćaś
SFX U aś ćo/G [csšzž]aś
SFX U aś śo/G ćaś
SFX U ś ł [ćcsšzž]aś
SFX U ś ła [ćcsšzž]aś
SFX U ś ło [ćcsšzž]aś
SFX U ś łej [ćcsšzž]aś
SFX U ś li [ćcsšzž]aś
SFX U ś nje/p [ćcsšzž]aś
SFX U ś t [ćcsšzž]aś
SFX V Y 28
SFX V ś ju eś
SFX V ś ju/G eś
SFX V ś jom eś
SFX V ś jom/G eś
SFX V ś još eś
SFX V ś još/G eś
SFX V ś jo eś
SFX V ś jo/G eś
SFX V ś jomej eś
SFX V ś jomej/G eś
SFX V ś jotej eś
SFX V ś jotej/G eś
SFX V ś jomy eś
SFX V ś jomy/G eś
SFX V ś jośo eś
SFX V ś jośo/G eś
SFX V ś j eś
SFX V ś j/G eś
SFX V ś jtej eś
SFX V ś jtej/G eś
SFX V ś jśo eś
SFX V ś jśo/G eś
SFX V ś ł eś
SFX V ś ła eś
SFX V ś ło eś
SFX V ś łej eś
SFX V ś li eś
SFX V ś t eś
SFX X Y 50
SFX X sć m sć
SFX X sć m/G sć
SFX X źeś m źeś
SFX X źeś m/G źeś
SFX X sć š sć
SFX X sć š/G sć
SFX X źeś š źeś
SFX X źeś š/G źeś
SFX X sć 0 sć
SFX X sć 0/G sć
SFX X źeś 0 źeś
SFX X źeś 0/G źeś
SFX X sć mej sć
SFX X sć mej/G sć
SFX X źeś mej źeś
SFX X źeś mej/G źeś
SFX X sć stej sć
SFX X sć stej/G sć
SFX X źeś stej źeś
SFX X źeś stej/G źeś
SFX X sć my sć
SFX X sć my/G sć
SFX X źeś my źeś
SFX X źeś my/G źeś
SFX X 0 o sć
SFX X 0 o/G sć
SFX X źeś sćo źeś
SFX X źeś sćo/G źeś
SFX X sć źe sć
SFX X sć źe/G sć
SFX X źeś źe źeś
SFX X źeś źe/G źeś
SFX X sć z sć
SFX X sć z/G sć
SFX X sć ztej sć
SFX X sć ztej/G sć
SFX X sć zćo sć
SFX X sć zćo/G sć
SFX X sć dł sć
SFX X ś ł źeś
SFX X sć dła sć
SFX X ś ła źeś
SFX X sć dło sć
SFX X ś ło źeś
SFX X sć dłej sć
SFX X ś łej źeś
SFX X sć dli sć
SFX X ś li źeś
SFX X sć źony/w sć
SFX X ć t sć
SFX Y Y 48
SFX Y aś yju [csšzž]aś
SFX Y aś iju ćaś
SFX Y aś yju/G [csšzž]aś
SFX Y aś iju/G ćaś
SFX Y aś yjom [csšzž]aś
SFX Y aś ijom ćaś
SFX Y aś yjom/G [csšzž]aś
SFX Y aś ijom/G ćaś
SFX Y aś yjoš [csšzž]aś
SFX Y aś ijoš ćaś
SFX Y aś yjoš/G [csšzž]aś
SFX Y aś ijoš/G ćaś
SFX Y aś yjo [csšzž]aś
SFX Y aś ijo ćaś
SFX Y aś yjo/G [csšzž]aś
SFX Y aś ijo/G ćaś
SFX Y aś yjomej [csšzž]aś
SFX Y aś ijomej ćaś
SFX Y aś yjomej/G [csšzž]aś
SFX Y aś ijomej/G ćaś
SFX Y aś yjotej [csšzž]aś
SFX Y aś ijotej ćaś
SFX Y aś yjotej/G [csšzž]aś
SFX Y aś ijotej/G ćaś
SFX Y aś yjomy [csšzž]aś
SFX Y aś ijomy ćaś
SFX Y aś yjomy/G [csšzž]aś
SFX Y aś ijomy/G ćaś
SFX Y aś yjośo [csšzž]aś
SFX Y aś ijośo ćaś
SFX Y aś yjośo/G [csšzž]aś
SFX Y aś ijośo/G ćaś
SFX Y aś 0 aś
SFX Y aś 0/G aś
SFX Y aś tej aś
SFX Y aś tej/G aś
SFX Y aś ćo [csšzž]aś
SFX Y aś ćo/G [csšzž]aś
SFX Y aś śo ćaś
SFX Y aś śo/G ćaś
SFX Y ś ł aś
SFX Y ś ła aś
SFX Y ś ło aś
SFX Y ś łej aś
SFX Y ś li aś
SFX Y ś ny/w aś
SFX Y ś nje/p aś
SFX Y ś t aś
SFX Z Y 24
SFX Z ś m jś
SFX Z ś m/G jś
SFX Z ś š jś
SFX Z ś š/G jś
SFX Z ś 0 jś
SFX Z ś 0/G jś
SFX Z ś mej jś
SFX Z ś mej/G jś
SFX Z ś tej jś
SFX Z ś tej/G jś
SFX Z ś my jś
SFX Z ś my/G jś
SFX Z 0 o jś
SFX Z 0 o/G jś
SFX Z ś e jś
SFX Z ś e/G jś
SFX Z ś śo jś
SFX Z ś śo/G jś
SFX Z ś ł jś
SFX Z ś ła jś
SFX Z ś ło jś
SFX Z ś łej jś
SFX Z ś li jś
SFX Z ś ecy/w jś
SFX 1 Y 27
SFX 1 ś du jś
SFX 1 ś du/G jś
SFX 1 ś źom jś
SFX 1 ś źom/G jś
SFX 1 ś źoš jś
SFX 1 ś źoš/G jś
SFX 1 ś źo jś
SFX 1 ś źo/G jś
SFX 1 ś źomej jś
SFX 1 ś źomej/G jś
SFX 1 ś źotej jś
SFX 1 ś źotej/G jś
SFX 1 ś źomy jś
SFX 1 ś źomy/G jś
SFX 1 ś źośo jś
SFX 1 ś źośo/G jś
SFX 1 ś ź jś
SFX 1 ś ź/G jś
SFX 1 ś źtej jś
SFX 1 ś źtej/G jś
SFX 1 ś źćo jś
SFX 1 ś źćo/G jś
SFX 1 ś šeł jś
SFX 1 ś šła jś
SFX 1 ś šło jś
SFX 1 ś šłej jś
SFX 1 ś šli jś
SFX 2 Y 27
SFX 2 ś nu aś
SFX 2 ś nu/G aś
SFX 2 ś njom aś
SFX 2 ś njom/G aś
SFX 2 ś njoš aś
SFX 2 ś njoš/G aś
SFX 2 ś njo aś
SFX 2 ś njo/G aś
SFX 2 ś njomej aś
SFX 2 ś njomej/G aś
SFX 2 ś njotej aś
SFX 2 ś njotej/G aś
SFX 2 ś njomy aś
SFX 2 ś njomy/G aś
SFX 2 ś njośo aś
SFX 2 ś njośo/G aś
SFX 2 ś ń aś
SFX 2 ś ń/G aś
SFX 2 ś ńtej aś
SFX 2 ś ńtej/G aś
SFX 2 ś ńśo aś
SFX 2 ś ńśo/G aś
SFX 2 ś ł aś
SFX 2 ś ła aś
SFX 2 ś ło aś
SFX 2 ś łej aś
SFX 2 ś li aś
SFX 3 Y 27
SFX 3 ś dnu yś
SFX 3 ś dnu/G yś
SFX 3 ś dnjom yś
SFX 3 ś dnjom/G yś
SFX 3 ś dnjoš yś
SFX 3 ś dnjoš/G yś
SFX 3 ś dnjo yś
SFX 3 ś dnjo/G yś
SFX 3 ś dnjomej yś
SFX 3 ś dnjomej/G yś
SFX 3 ś dnjotej yś
SFX 3 ś dnjotej/G yś
SFX 3 ś dnjomy yś
SFX 3 ś dnjomy/G yś
SFX 3 ś dnjośo yś
SFX 3 ś dnjośo/G yś
SFX 3 ś dni yś
SFX 3 ś dni/G yś
SFX 3 ś dnitej yś
SFX 3 ś dnitej/G yś
SFX 3 ś dniśo yś
SFX 3 ś dniśo/G yś
SFX 3 ś ł yś
SFX 3 ś ła yś
SFX 3 ś ło yś
SFX 3 ś łej yś
SFX 3 ś li yś
